臺灣臺東地方法院刑事裁定　
111年度聲字第207號
聲  請  人 
即  被  告  林劭宇



選任辯護人  楊貴智律師
上列聲請人即被告因違反個人資料保護法等案件(110年度訴字第
81號)，聲請發還扣押物，本院裁定如下：
    主  文
聲請駁回。
    理  由
一、聲請意旨略以：聲請人即被告林劭宇所有之廠牌SAMSUNG手
    機1支(含SIM卡1張)現由本院審理扣案中，然該手機中與本
    案有關之對話紀錄而有做為證據必要之部分，均已由檢察官
    截圖存證在案並已提起公訴，故現已無繼續扣押該電子產品
    之必要。又該手機中留存之其他資訊係有利被告之證據，其
    確有取回作證以有效行使防禦權之必要。而被告亦願供全額
    擔保即新臺幣(下同)3萬900元，以擔保未來沒收之執行，爰
    聲請准予發還上開扣案物等語。　
二、按可為證據或得沒收之物，得扣押之；扣押物若無留存之必
    要者，不待案件終結，應以法院之裁定或檢察官命令發還之
    ，刑事訴訟法第133條第1項、第142條第1項前段分別定有明
    文。又按所謂扣押物無留存之必要者，乃指非得沒收之物，
    且又無留作證據之必要者，始得依上開規定發還；倘扣押物
    尚有留存之必要者，即得不予發還。又該等扣押物有無留存
    之必要，並不以係得沒收之物為限，且有無繼續扣押必要，
    應由事實審法院依案件發展、事實調查，予以審酌（最高法
    院101年度台抗字第125號裁定意旨參照）。
三、查被告前經臺東縣警察局派員於民國109年12月24日，持本
    院所核發109年度聲搜字第304號搜索票，前往臺東縣○○市○○
    路00號(即海山寺扶兒家而內之被告房間及辦公室)實施搜索
    ，並扣得被告所有之廠牌SAMSUNG手機1支(含SIM卡1張)，業
    經本院調閱上開聲請搜索案件之刑事卷宗查核無誤，並有本
    院搜索票、臺東縣警察局刑事警察大隊扣押物品目錄表、臺
    東縣警察局搜索扣押筆錄、臺東縣政府警察局扣押物品清單
    及扣案物照片3張在卷為憑（見110年度廉查南字卷第214至2
    18頁、110年度偵字第1127號），堪予審認。
四、茲據被告執前詞提出本件聲請，稽以起訴書雖未將聲請意旨
    所示扣案之廠牌SAMSUNG手機1支(含SIM卡1張)列為聲請宣告
    沒收之標的物，然證據清單欄確實有列載作為證據（詳起訴
    書第19頁），且本案既尚待賡續審理，關於被告所涉違反個
    人資料保護法犯行之成立，均有待逐步調查確認，而存在須
    檢閱相關證物原物之可能性。綜上所陳，本院衡酌案件進行
    之程度、事證調查之必要性，認相關扣押物仍有繼續扣押留
    存之必要；從而，本件聲請尚難准許，應予駁回。另被告主
    張該手機中留存其他資訊係有利被告之證據，有取回作證之
    必要乙節，其仍可依刑事訴訟法第33條第1項規定，委請辯
    護人到院檢閱證物，並得抄錄、重製或攝影，併此指明。
五、依刑事訴訟法第220條，裁定如主文。
中　　華　　民　　國　　111 　年　　5 　　月　　20　　日
                  刑事第一庭  審判長法  官  邱奕智
　　　　　　　                      法  官  陳偉達
　　　　　　　                      法  官  施伊玶
以上正本證明與原本無異。
如不服本裁定，應於裁定送達後5日內向本院提出抗告狀（須附
繕本）。
「切勿逕送上級法院」　　　　　　　　　　　　　　　　　　
　　　　　　　　　　　　　　　　　　書記官  劉嘉綸
中　　華　　民　　國　　111 　年　　5 　　月　　20　　日